【裁判字號】    98,審易,1277
【裁判日期】    981209
【裁判案由】    毒品危害防制條例
【裁判全文】
臺灣士林地方法院刑事判決            98年度審易字第1277號
公  訴  人  臺灣士林地方法院檢察署檢察官
被      告  甲○○
上列被告因違反毒品危害防制條例案件，經檢察官提起公訴（98
年度毒偵字第1140號、第1702號），由本院合併審理，被告於準
備程序中就被訴事實為有罪之陳述，本院裁定改依簡式審判程序
審理，並判決如下：
    主  文
甲○○施用第二級毒品，累犯，處有期徒刑壹年，扣案之第二級
毒品甲基安非他命（驗餘總淨重18.34 公克，驗前總純質淨重17
.89 公克）沒收銷燬，而包裝該甲基安非他命之空包裝袋貳拾參
個、吸食器壹組、分裝鏟壹支、分裝袋貳包均沒收；又施用第二
級毒品，累犯，處有期徒刑壹年貳月，扣案之第二級毒品甲基安
非他命（驗餘淨重0.1888公克）沒收銷燬，而包裝該甲基安非他
命之空包裝袋壹個及吸食器壹組均沒收；應執行有期徒刑壹年拾
月，扣案之第二級毒品甲基安非他命（驗餘總淨重18.34 公克，
驗前總純質淨重17.89 公克）、（驗餘淨重0.1888公克）均沒收
銷燬，包裝該甲基安非他命之空包裝袋貳拾肆個、吸食器貳組、
分裝鏟壹支、分裝袋貳包均沒收。
    事  實
一、甲○○前於民國89年間，因施用毒品案件，經本院裁定送觀
    察勒戒後，因認有繼續施用毒品之傾向，裁定令入戒治處所
    施以強制戒治，於90年3 月1 日停止戒治出所，至90年8 月
    27日交付保護管束期滿未經撤銷而視為強制戒治期滿；又於
    91年間，因施用毒品案件，經本院以91年度毒聲字第613 號
    裁定令入戒治處所施以強制戒治，復經本院以92年度毒聲字
    第413 號裁定停止強制戒治，所餘戒治期間付保護管束，於
    92年5 月12日停止戒治出所，再經本院以92年度毒聲字第73
    1 號裁定撤銷停止戒治，令入戒治處所施以強制戒治，嗣因
    法律修正而未執行，該案並經本院以91年度簡字第1200號判
    處有期徒刑6 月確定，於93年11月11日縮刑期滿執行完畢。
    嗣於94年間，因施用毒品案件，經本院以94年度易字第857
    號判處有期徒刑8 月確定，迄96年3 月25日執行完畢；又因
    施用毒品案件，經臺灣高等法院以96年度上易字第777 號判
    決撤銷原判決處有期徒刑10月，減為有期徒刑5 月確定，再
    因施用毒品案件，經本院以97年度易字第204 號判處有期徒
    刑1 年確定，經接續執行，於98年4 月26日縮刑期滿執行完
    畢。詎甲○○猶未戒除毒癮，亦不知悔悟於前述強制戒治釋
    放後5 年內，又再犯施用毒品罪，經法院判處罪刑執行完畢
    後，復基於施用第二級毒品甲基安非他命之犯意，分別(一)於
    98年6 月10日下午3 時許，在臺北市南港區○○○路○ 段58
    2 號2 樓住處，將甲基安非他命置於吸食器內燒烤吸食煙霧
    之方式，施用第二級毒品甲基安非他命1 次。嗣於同日下午
    7 時許，為警持搜索票在上址查獲，並扣得其所有之第二級
    毒品甲基安非他命23包（合計毛重23.58 公克，淨重18.45
    公克，驗前總純質淨重17.89 公克，驗餘總淨重18.34 公克
    ）、吸食器1 組、分裝鏟1 支、分裝袋2 包等物；經警採集
    其尿液檢體送驗結果，呈甲基安非他命陽性反應，始查悉上
    情。(二)於98年9 月17日中午12時許，在臺北市○○區○○路
    28巷21號3 樓住處，將第二級毒品甲基安非他命置於玻璃球
    吸食器內燒烤吸食其氣體，施用第二級毒品甲基安非他命。
    嗣於同日下午4 時55分許，為警持搜索票在上址查獲，並扣
    得第二級毒品甲基安非他命1 包（毛重0.4290公克，淨重0.
    189 公克，取樣0.0002公克，驗餘淨重0.1888公克）及其所
    有供吸食用之玻璃球吸食器1 組；經警採集其尿液檢體送驗
    ，鑑定結果呈甲基安非他命陽性反應，因悉上情。
二、案經臺北市政府警察局刑事警察大隊移送、臺北市政府警察
    局內湖分局報告臺灣士林地方法院檢察署檢察官分別偵查起
    訴。
    理  由
一、本件被告所犯非死刑、無期徒刑或最輕本刑有期徒刑3 年以
    上之罪，亦非高等法院管轄第一審案件，且於準備程序進行
    中，被告先就被訴事實為有罪之陳述，經告知被告簡式審判
    程式之旨，並聽取檢察官、被告之意見後，本院當庭裁定進
    行簡式審判程式，是本件之證據調查，依刑事訴訟法第273
    條之2 規定，不受同法第159 條第1 項、第161 條之2 、第
    161 條之3 、第163 條之1 及第164 條至第170 條規定之限
    制，合先敘明。
二、上揭犯罪事實，業據被告甲○○於警詢、偵訊時、本院準備
    程序及審理中坦承不諱，而被告於上揭時、地分別為警查獲
    後採集之尿液，先後經送請臺灣尖端生技醫藥股份有限公司
    以酵素免疫分析法初步檢驗、氣相層析質譜儀法確認檢驗之
    檢驗結果，均呈安非他命、甲基安非他命陽性反應，此有該
    公司98年6 月19日、同年9 月30日濫用藥物檢驗報告，臺北
    市政府警察局98年6 月10日、同年9 月17日偵辦毒品案件尿
    液檢體委驗單各1 份附卷可稽。又於98年6 月10日扣案以塑
    膠袋包裝之可疑結晶體23包，經送內政部警政署刑事警察局
    鑑定，確含甲基安非他命成分（合計毛重23.58 公克，淨重
    18.45 公克，驗前總純質淨重17.89 公克，驗餘總淨重18.3
    4 公克），此有該局98年7 月23日刑鑑字第0980080712號鑑
    定書1 紙附卷（參見第1277號本院卷第37頁）可憑；而於98
    年9 月17日扣案以塑膠袋包裝之可疑結晶體1 包，經送交通
    部民用航空局航空醫務中心以氣相層析質譜儀分析法檢驗，
    亦含有第二級毒品甲基安非他命成分（毛重0.4290公克，淨
    重0.1890公克，取樣0.0002公克，餘重0.1888公克），有該
    中心98年10月2 日航藥鑑字第0984975 號毒品鑑定書1 紙在
    卷（參見98年度毒偵字第1702號卷第47頁）可憑，復有上開
    甲基安非他命24包、供施用上開第二級毒品甲基安非他命之
    吸食器2 組、分裝鏟1 支、分裝袋2 包扣案可憑，足認被告
    上開自白核與事實相符，本件事證明確，被告犯行均堪認定
    ，應依法論科。
三、核被告2 次所為，均係犯毒品危害防制條例第10條第2 項之
    施用第二級毒品罪。其施用第二級毒品甲基安非他命前後持
    有第二級毒品甲基安非他命之低度行為，各為施用之高度行
    為所吸收，均不另論罪。被告所犯上開2 罪間，犯意個別，
    行為互殊，應分論併罰。又被告有上述前科執行情形，有臺
    灣高等法院被告前案紀錄表附卷可參，其於有期徒刑執行完
    畢後，5 年內故意再犯有期徒刑以上之各罪，為累犯，均應
    依刑法第47條第1 項之規定加重其刑。爰審酌被告曾因施用
    毒品犯行而送觀察、勒戒及強制戒治，仍無法戒除毒癮，復
    又觸犯本件施用毒品犯行，顯示其無戒絕之決心，惟其施用
    毒品係戕害自己身心健康，所生危害非鉅，且其犯後已於本
    院審理中坦承犯行，態度尚稱良好，並其品行、智識程度、
    生活狀況等一切情狀，參酌公訴人之求刑及被告之意願，分
    別量處如主文所示之刑，並定其應執行之刑。扣案之第二級
    毒品甲基安非他命（驗餘總淨重18.34 公克，驗前總純質淨
    重17.89 公克）、（驗餘淨重0.1888公克）應依毒品危害防
    制條例第18條第1 項前段之規定宣告沒收銷燬，而包裝該甲
    基安非他命之空包裝袋24個、吸食器2 組、分裝鏟1 支、分
    裝袋2 包分別為被告所有施用上開毒品之工具，此為被告於
    本院審理中供承不諱，均依法宣告沒收。
據上論斷，應依刑事訴訟法第273 條之1 第1 項、第299 條第1
項前段，毒品危害防制條例第10條第2 項、第18條第1 項前段，
刑法第11條、第51條第5 款、第47條第1 項、第38條第1 項第2
款，判決如主文。
本案經檢察官蔡元仕到庭執行職務。
中    華    民    國    98    年    12    月    9     日
                  刑事第一庭法  官  雷雯華
以上正本證明與原本無異。
如不服本判決，應於收受判決後10日內向本院提出上訴書狀，並
應敘述具體理由。其未敘述上訴理由者，應於上訴期間屆滿後20
日內向本院補提理由書 (均須按他造當事人之人數附繕本)「 切
勿逕送上級法院」。
                            書記官  陳麗津
中    華    民    國    98    年    12    月    9     日
附錄本案論罪科刑法條全文：
毒品危害防制條例第10條第2 項
施用第二級毒品者，處3 年以下有期徒刑。


司法院資訊處製作；財團法人民間司法改革基金會備份。
